# 收入净额法和总额法确认问题

提问人：hello你好啊 时间：2020-08-31 19:48:00
被审计单位属于石油行业，其贸易业务不通过本公司油库，直接由供应商运送至客户或者客户去供应商油库自提，其部分业务的供应商A和客户B之间为关联方，请问，这类业务是按净额法还是总额法确认收入呢？如果按净额法确认收入，相关依据是什么呢？谢谢大家啦

回答人：chenyiwei
需对照新收入准则第三十四条规定判断。但一般理解采用净额法的可能性较大（本企业不是交付商品的首要义务人、不承担存货风险等）。